臺灣臺中地方法院刑事判決　　　　　　　　　　　　　九十一年度自字第四三一號
　　自　訴　人　甲○○
　　　　　　　　乙○○
　　被　　　告　丙○○
右列被告因傷害案件，經自訴人提起自訴暨臺灣臺中地方法院檢察署移送併辦（九十
一年度偵字第一二五二九號），本院判決如左：
    主  文
丙○○傷害人之身體，處拘役伍拾日，如易科罰金，以佰元折算壹日。
    事  實
一、甲○○、乙○○之子王○○（年籍詳卷），係未滿二十歲之限制行為能力人，於
民國九十一年五月五日十四時許，夥同其同學十餘人，在臺中市立東山國中對面
    之棒球場內打棒球，丙○○與其友人隨後亦欲在該場地練球，乃向王○○等人商
    談共同使用場地問題，雙方協談之間，因細故發生言語衝突，王○○先以牙齒咬
    齧丙○○之左手腕後，丙○○竟基於傷害之犯意，以左手用力向王○○下顎處揮
    擊，致使王○○當場牙齒脫落，因而受有顏面外傷、唇裂傷、下齒槽骨其牙區斷
    裂、上下前牙脫落鬆脫斷裂等傷害。
二、案經甲○○、乙○○提出自訴暨臺灣臺中地方法院檢察署檢察官移送併辦。
    理  由
一、訊據被告丙○○矢口否認有何傷害之犯行，辯稱：當天係因王○○以牙齒咬伊之
    左手臂，伊未擺脫王○○，乃順手揮開，並無故意傷害之意，且伊當時也有受傷
    ，僅因時間已經延誤，趕著上班，以致當天不及前往醫院驗傷云云。經查：王○○於案發當天因被告丙○○之行為，因而受有顏面外傷、唇裂傷、下齒槽骨前牙
    區斷裂、上下前牙脫落鬆脫斷裂等傷害，業據提出行政院衛生署豐原醫院診斷證
    明書一份、受傷照片一張為證，核與證人廖○○（年籍詳卷）於本院審理中到庭
    證稱：「當時我有看到被告丙○○從背後打王○○一拳，王○○嘴巴流血，是我
    送王○○去就醫的，王○○並沒有反擊他們，當時被告丙○○也沒有受傷。」等
    語，及證人林○○於本院審理中到庭證稱：「當時被告丙○○那一群人打我們，
    後來雙方人馬被拉開後，原先打我們的那個人，看到我們站起來要離開，就攔住
    我們，被告丙○○衝過來打王○○的臉頰，王○○就流血了，當時王○○並沒有
    反擊，被告丙○○當時也沒有受傷」等語相符，則王○○因被告丙○○之行為受
    有傷害之情，應堪認定；又被告丙○○辯稱王○○先以嘴巴咬其手臂之情，固據
    提出證人高平順於本院審理中到庭證述：「九十一年五月五日下午二點多，在東
    山國中球場，我當時在場，被害人王○○也在場，被告丙○○有過去與被害人王
    ○○說話，當時王○○在該處走來走去，可能王○○聲音較大，被告丙○○與他
    起口角，王○○的右手不小心掐到我們教練的肩膀處，後來王○○如何受傷，我
    不清楚，我看到他的門牙掉了，嘴也流血了，當時被告丙○○左手腕附近有受傷
    流血。」等語，及證人吳芃志於本院審理中到庭證述：「當天下午二點半，我有
    在球場，被告丙○○與王○○在爭吵，我是去勸架，當時王○○有過來掐我的脖
    子，他用哪隻手掐我，我已忘了，之後王○○先咬被告丙○○，當時被告丙○○
    有受傷，王○○也有受傷，他只摀住嘴並沒有說話，被告丙○○當時左手上有牙
    痕，詳細受傷部位，我不記得了，被告丙○○並沒有打王○○。」等語，並提出
    全民醫院診斷證明書一份為證，被告丙○○雖係於九十一年五月六日始就診，惟
    就其診斷證明書之內容係記載「左腕擦挫傷一‧五公分」，與證人高平順、吳芃
    志證述之內容亦屬相符，自堪採信；惟被告丙○○所受之傷勢輕微，而王○○遭
    受之回擊，卻導致牙齒脫落流血之傷勢，衡諸兩者之傷勢情況，被告丙○○縱係
    不堪忍受王○○之咬齧，出於防衛之行為，亦應僅係將王○○推開即足，而非用
    力回擊王○○之下顎部位，造成王○○受傷，顯見被告丙○○已因遭受咬齧而起
    傷害之犯意至明；再者，王○○確實因為被告丙○○之行為受到傷害，業如前述
    ，則證人高平順、吳芃志指述被告丙○○並未傷害王○○之部分證述內容，與事
    實不相符合，自難採信，而被告丙○○遭王○○咬齧左手腕受有傷害之情，業如
    前述，則證人廖○○、林○○指述被告丙○○當場並未受傷之部分證述內容，與
    事實不相符合，亦難採信。從而，被告丙○○傷害王○○成傷之情，應堪認定，
    被告丙○○所辯，顯係事後卸責之詞，要難採信。本件事證已臻明確，被告丙○○犯行，洵堪認定。
二、被告吳國隆基於傷害之犯意，以左手用力向王○○下顎處揮擊，致使王○○當場
    牙齒脫落，因而受有顏面外傷、唇裂傷、下齒槽骨其牙區斷裂、上下前牙脫落鬆
    脫斷裂等傷害，核其所為，係犯刑法第二百七十七條第一項之傷害罪。臺灣臺中
    地方法院檢察署九十一年度偵字第一二五二九號移送併辦部分，與本案論罪科刑
    部分，係屬同一事實，自為本院審判效力所及，併此敘明。爰審酌被告丙○○與
    王○○因細故即起衝突，出手毆傷王○○，造成王○○牙齒脫落之嚴重傷害，且
    被告丙○○犯罪後，猶矢口否認犯行，飾詞狡辯，未見悔意，更未與被害人達成
    和解，惟被告丙○○係於遭受王○○咬齧後始出手傷人等情，量處如主文所示之
    刑，並諭知易科罰金之折算標準，以示懲儆。
據上論斷，應依刑事訴訟法第三百四十三條、第二百九十九條第一項前段，刑法第二
百七十七條第一項、第四十一條第一項前段，罰金罰鍰提高標準條例第一條前段、第
二條，判決如主文。
中      華      民      國      九十一      年      九    月    十三    日
                    臺灣臺中地方法院刑事第六庭
                                        法  官  巫淑芳
右正本證明與原本無異。
如不服本判決，應於送達後十日內向本院提出上訴狀 （須附繕本） ，上訴於台灣高等
法院台中分院。
                                        書記官
中      華      民      國      九十一      年      九    月    十三    日
附錄論罪科刑法條：
刑法第二百七十七條：
傷害人之身體或健康者，處三年以下有期徒刑、拘役或一千元以下罰金。
犯前項之罪因而致人於死者，處無期徒或七年以上有期徒刑，致重傷者，處三年以上
十年以下有期徒刑。
